Minutes et répertoires du notaire Olivier GAULTIER, 23 janvier 1635 - 30 mai 1649 (étude IX)
Archives nationales
- Minutes de Olivier GAULTIER, 23 janvier 1635 - 30 mai 1649; MC/ET/IX/374 - MC/ET/IX/409
  - Minutes. 1644, juillet - 1644, décembre, juillet 1644 - décembre 1644; MC/ET/IX/399
    - Promesse faite par Charles Grouart, maître sculpteur et peintre, bourgeois de Paris, et par Marguerite Auger, sa femme, à Guillaume Grouart, maître menuisier, et à Marie Lefron, sa femme, de les garantir et indemniser de l'obligation qu'ils ont solidairement contractée envers le sieur Plainchesne., 20 décembre 1644; MC/ET/IX/399
      Documents du Minutier central concernant les peintres, sculpteurs et graveurs au XVIIe siècle (1600-1650) [études I à X, 1955 actes], par Marie-Antoinette Fleury, tome I, Paris, S.E.V.P.E.N, 1969, p. 281 (instrument de recherche imprimé dématérialisé, certaines notices sont plus détaillées dans la version intégrale accessible en ligne par la rubrique 'Autres instruments de recherche', voir contexte dans le Plan d’orientation général - Notaires de Paris, guides thématiques du Minutier).
      promesse; Auger, Marguerite; Grouart, Charles; Grouart, Guillaume; Lefron, Marie; Plainchesne, René; menuisier; peintre; sculpteur
    - Quittance par Marquis Desnotz, bourgeois de Paris, demeurant rue Geoffroy-Lasnier, agissant comme donataire mineur d'Antoine Desnotz, prêtre, chanoine en l'église Sainte-Opportune, son frère, à Charles Grouart, maître sculpteur et peintre, d'une somme de 1.670 livres tournois., 23 décembre 1644; MC/ET/IX/399
      quittance; Geoffroy-l'Asnier (rue); Desnotz, Antoine; Desnotz, Marquis; Grouart, Charles; chanoine; peintre; prêtre; sculpteur
    - GROUARD (Charles) maître sculpteur § Quittance, 23 décembre 1644; MC/ET/IX/399
    - FOURNISSEUR de la garde robe du Roi GOUPY (Noël) § Bail de boutique, 30 décembre 1644; MC/ET/IX/399
      bail; Goupy, Noël
    - GOUPY (Noël), fournissant la garde robe du Roi § Bail de boutique, 30 décembre 1644; MC/ET/IX/399
    - GARDE-ROBE du Roi (m/d/ fournissant la...) GOUPY (Noël) § bail de boutique, 30 décembre 1644; MC/ET/IX/399
    - Testament de Jeanne Pollon (1) veuve de Claude Paulmier, marchand et pourvoyeur de la maison du roi, fait en une maison de la rue des Gravilliers, dont le principal locataire est Adrien Baiot, maître sculpteur., 31 décembre 1644 - 1644; MC/ET/IX/399
      (1) La testatrice ne peut signer à cause de l'indisposition de sa veue, debilité et grand aage de sa personne.
      Documents du Minutier central concernant les peintres, sculpteurs et graveurs au XVIIe siècle (1600-1650) [études I à X, 1955 actes], par Marie-Antoinette Fleury, tome I, Paris, S.E.V.P.E.N, 1969, p. 14 (instrument de recherche imprimé dématérialisé, certaines notices sont plus détaillées dans la version intégrale accessible en ligne par la rubrique 'Autres instruments de recherche', voir contexte dans le Plan d’orientation général - Notaires de Paris, guides thématiques du Minutier).
      testament; Gravilliers (rue des); Bayot, Adrien; Paulmier (veuve); Paulmier, Claude; Picart, Marguerite; Pollon, Jeanne; commerçant; sculpteur
    - BAJOT (Adrien) maître sculpteur § Testament de Jeanne Pollon, 31 décembre 1644; MC/ET/IX/399
      testament; Bajot, Adrien
    - VIREAU (René) secrétaire de la Reine mère § Obligation, 31 décembre 1644; MC/ET/IX/399
      obligation; Vireau, René
    - JACOB (Henry), agent de change § Obligation, 31 décembre 1644; MC/ET/IX/399
      obligation; Jacob, Henry
    - Testament de Jeanne Pollon, veuve de Claude Paulmier, marchand et pourvoyeur de la maison du roi, demeurant rue des Gravilliers en la maison dont est principal locataire Adrien Bajot, maître sculpteur. Legs à Madame Amelot 'sa bonne voisine et amie, chez qui elle prenait ses repas' de la somme de 60 livres et du 'bon orillier dont elle se sert à présent'. Legs à Jean Du Moustier, musicien du roi, gendre de ladite Amelot, de 60 livres pour l'amitié qu'elle lui porte. Choix de Du Moustier, son voisin et ami, comme exécuteur testamentaire., 31 décembre 1644 - 1644; MC/ET/IX/399
      Documents du Minutier central concernant l'histoire de la musique (1600-1650), par Madeleine Jurgens, tome I [études I à X, 1763 actes], Paris, Archives nationales, 1967, p. 102 (instrument de recherche imprimé dématérialisé, certaines notices sont plus détaillées dans la version intégrale accessible en ligne par la rubrique 'Autres instruments de recherche', voir contexte dans le Plan d’orientation général - Notaires de Paris, guides thématiques du Minutier).
    - AGENT de CHANGE JACOB (Henry) § obligation, 31 décembre 1644; MC/ET/IX/399
      obligation; Jacob, Henri
    - AGENT de change JACOB (Henry) § Obligation, 31 décembre 1644; MC/ET/IX/399
    - COIFFET (Jeanne) servante § Reconnaissance de vols et promesse de restitution, 25 mai 1645; MC/ET/IX/399
      reconnaissance; promesse; Coiffet, Jeanne
  - Minutes. 1645, janvier - 1645, juin, janvier 1645 - juin 1645; MC/ET/IX/400
    - Inventaire après décès d'Avoye Sallé, dressé à la requête d'Éloi Forcedebras, compagnon peintre, son mari, en la maison du Petit Carolus, et en la présence de Jacques Jaille, compagnon peintre, demeurant dans la même maison, légataire universel des meubles de la défunte, de Sébastien Soreau, compagnon peintre, au nom de Jeanne Sallé, sa femme, soeur et héritière de la défunte, et de Liénard Damien, maître cordier, au nom de Jacqueline Sallé, sa femme, également soeur de la défunte., 20 juin 1618; MC/ET/IX/400; 4 folios.
      L'habitation se compose d'un bas et sallette et boutique dépendant de la maison du Petit Carolus.
      4 folios.
      ... Deux petits tableaux peints sur toile sans châssis et sans bordure où sont représentés les portraits dudit Forcedebras et de la défunte: 30 sols.
      ... Plusieurs châssis de bois blanc servant à tendre toile avec deux petits tableaux sur toile représentant un 'saint François (peinture)' et un 'Ecce Homo (peinture)', appartenant audit Jaille et non audit Forcedebras.
      Du même jour. - Renonciation à la succession par les frères et soeurs de la défunte.
      Documents du Minutier central concernant les peintres, sculpteurs et graveurs au XVIIe siècle (1600-1650) [études I à X, 1955 actes], par Marie-Antoinette Fleury, tome I, Paris, S.E.V.P.E.N, 1969, p. 237 (instrument de recherche imprimé dématérialisé, certaines notices sont plus détaillées dans la version intégrale accessible en ligne par la rubrique 'Autres instruments de recherche', voir contexte dans le Plan d’orientation général - Notaires de Paris, guides thématiques du Minutier).
      inventaire après décès; renonciation; Petit Carolus (enseigne du); Damien, Liénard; Forcedebras, Eloi; Jaille, Jacques; Sallé, Avoye; Sallé, Jacqueline; Sallé, Jeanne; Soreau, Sébastien; cordier; peintre
    - LE BON (Adrian), prêtre, ancien prieur de Saint-Lazare § Protestation contre l'extorsion d'une promesse de rente, sous injures et menaces de violences, 1er janvier 1645; MC/ET/IX/400
      Le Bon, Adrian
    - Inventaire des biens de Jeanne Pollon, veuve de Claude Paulmier, pourvoyeur de la maison du roi, décédée en une chambre d'une maison rue des Gravilliers, dressé à la requête de Jean Du Moustier, chantre ordinaire de la musique du roi, demeurant en la même maison, son exécuteur testamentaire., 5 janvier 1645; MC/ET/IX/400
    - GASCONGNE (Jacques) maître orfèvre § Obligation, 17 janvier 1645; MC/ET/IX/400
      obligation; Gascongne, Jacques
    - ORFÈVRE GASCONGNE Jacques § obligation, 17 janvier 1645; MC/ET/IX/400
    - VILLIERS (Jean de ..) procureur en Parlement § Mariage, 29 janvier 1645; MC/ET/IX/400
      contrat de mariage; Villiers, Jean de ..
    - LA MOIGNON (Guillaume de..) maître des requêtes de l'Hôtel § Sommations, 8 mars 1645; MC/ET/IX/400
      La Moignon, Guillaume de..
    - Constitution par Marie Brisset, veuve de Pierre Magnier, maître peintre et sculpteur, demeurant rue Darnétal à l'enseigne de la 'Sainte-Trinité', et par Laurent Magnier, maître peintre et soulpteur, demeurant rue Saint-Martin, en la maison de la 'Fleur de Lis', paroisse Saint-Laurent, au profit de Catherine Cresson, (1) veuve de Jean Hadan, maçon, demeurant rue des Gravilliers, de 36 livres tournois de rente au principal de 648 livres tournois. La rente est garantie par une maison sise à la Villeneuve-sur-Gravois, rue Beauregard, à l'enseigne de l''Armoirie des peintres et sculpteurs', et sur la moitié d'une maison sise rue du Grand-Huleu, autrefois appelée La Chenevette qui danse, appartenant à ladite veuve et à son fils aîné Laurent., 12 mars 1645; MC/ET/IX/400
      La veuve Magnier a déclaré qu'elle veut employer cette somme de 648 livres au payement des dettes de sa communauté et des frais qu'a entraînés l'accident arrivé en leur maison: un apprenti y fut tué fortuitement d'un coup de pistolet. L'accident a donné lieu à un procès qui vient d'être jugé la veille et par lequel Pierre Magnier le jeune, l'un de ses enfants mineurs, est condamné à payer à Antoine Avard, père de l'apprenti, la somme de 100 livres de dommages et intérêts, et 100 livres pour les épices..
      Compléments de description: (1) Les veuves Magnier et Hadan ne savent écrire ni signer.
      constitution de rente; Armoirie des Peintres et Sculpteurs (enseigne de l'); Beauregard (rue); Chenevette (enseigne de la); Fleur de Lis (enseigne de la); Grand-Hurleur (rue du); Gravilliers (rue des); Huleu (rue); La Villeneuve-sur-Gravois (faubourg); Saint-Laurent (paroisse); Saint-Martin (rue); Avard, Antoine; Brisset, Marie; Cresson, Catherine; Hadan (veuve); Hadan, Jean; Magnier (veuve); Magnier, Laurent; Magnier, Pierre; Magnier, Pierre (le jeune); maçon; peintre; sculpteur
    - MAGNIER (Laurent) maître peintre et sculpteur § Vente de rente, 12 mars 1645; MC/ET/IX/400
      acte de vente; Magnier, Laurent
    - MAGNIER (Pierre) maître sculpteur et peintre § Vente de rente, 12 mars 1645; MC/ET/IX/400
      acte de vente; Magnier, Pierre
    - GOUPY (Noël) fournissant la garde robe du Roi § Bail, 12 mars 1645; MC/ET/IX/400
    - GARDE-ROBE du Roi (m/d/ fournissant la...) GOUPY (Noël) § Bail, 12 mars 1645; MC/ET/IX/400
    - FOURNISSEUR de la garde-robe du Roi GOUPY (Noël) § Bail, 12 mars 1645; MC/ET/IX/400
    - CHANDELIER en suif (maître) LEGRAND (Denis) § Inventaire après décès, 20 mars 1645; MC/ET/IX/400
      inventaire; Legrand, Denis
    - LEGRAND (Denis) maître chandelier en suif. § Inventaire après décès., 20 mars 1645; MC/ET/IX/400
    - BANQUIER CAMUSAT (Jean) § Obligation, 24 mars 1645; MC/ET/IX/400
      obligation; Camusat, Jean
    - CAMUSAT (Jean) banquier § Obligation, 24 mars 1645; MC/ET/IX/400
    - 1645, 5 [avril] - Compte entre Louis Baulot et François Pommier, d'une part, et les comédiens de l'Illustre Théâtre, d'autre part, représentés par Madeleine Béjart, Jean-Baptiste Poquelin [dit Molière] et Germain Clérin [dit Villab]., 5 avril 1645; MC/ET/IX/400
      1645, 5 mars. Acte daté erronément
      Documents du Minutier central des notaires de Paris, Le théâtre professionnel à Paris, 1600-1649, étude par Alan Howe, documents analysés par Madeleine Jurgens et Alan Howe [457 actes], transcriptions par Andrée Chauleur et Pierre-Yves Louis, Paris, Archives nationales, 2000, notice n° 409 (instrument de recherche imprimé dématérialisé dont la version intégrale est accessible en ligne par la rubrique 'Autres instruments de recherche', voir contexte dans le Plan d’orientation général - Notaires de Paris, guides thématiques du Minutier).
      Documents du Minutier central des notaires de Paris, Écrivains de théâtre, 1600-1649, étude par Alan Howe, documents analysés par M. Jurgens et A. Howe, Paris, Archives nationales, 2005, notice n°112.
      Transcription par Jurgens, (Madeleine) et Maxfield-Miller, (Elizabeth) 'Cent ans de recherches sur Molière, sur sa famille et sur les comédiens de sa troupe', Paris, Imprimerie nationale, 1963, p. 268-270.
      compte; Baulot, Louis; Pommier, François; Béjart, Madeleine; Poquelin dit Molière, Jean-Baptiste; Clérin dit Villabé, Germain; acteur
    - Compte entre Louis Baulot, sieur d'Arigny, maître d'hôtel ordinaire du roi et François Pommier, d'une part, et les comédiens de l'Illustre Théâtre, d'autre part., 5 avril 1645; MC/RS//378
      Cet acte est daté par le notaire du 5 mars mais il semble que ce soit une erreur.
      Aujourd'huy sont comparus (...) Louis Baulot, escuyer, sieur d'Arigny, conseiller et maistre d'hostel ordinaire du roy, demeurant à Paris rue et parroisse Saincte-Croix en la Cité, tant en son nom que comme ayant droict par transport de François Paulmier, bourgeois de Paris et sa femme, et ledict Paulmier à ce present, lesquelz pour satisfaire à la sentence (...) donnée le quatriesme du present mois et an, entre eulx, d'une part, et les commediens de l'Illustre Theatre representans au jeu de paulme de la Croix noire, sur le quay aux Ormes, d'aultre, par nosseigneurs des requestes du Pallais, par laquelle lesdicts commediens auroient esté condamnez de payer, scavoir audict sieur Bolot la somme de six cens livres restans à payer de la somme de unze cens livres contenue en une obligation faicte par lesdicts commediens au proffict dudict Bolot, en datte du neufiesme septembre mil six cens quarante-quatre - sauf à desduire ce qu'ilz monteroient (sic) avoir payé audict Bolot -, et audict Paulmier la somme de dix sept cens livres, d'une part, et trois cens livres, d'aultre, contenues en deux obligations faictes au proffict dudict Paulmier, en dattes du dix-septiesme decembre dernier - en affirmant par luy que lesdictes sommes luy sont (...) deues -, desduction faicte de ce qui se trouveroit avoir esté receu à la porte de la commedie par ledict Paulmier, suivant lesdictes obligations, desduction faicte des gaiges et journées dudict Paulmier, à raison de trente solz par jour, ilz ont faict assigner lesdicts commediens à comparoir ce jourd'huy, lieu et heure, pour, suivant ladicte sentence procedder au compte des sommes que lesdicts commediens pretendent avoir esté receuz par lesdicts Bolot et Paulmier, declarans dès à present, scavoir ledict Bolot n'avoir receu sur le contenu de ladicte somme restant de ladicte obligation du neufiesme septembre, à plusieurs et diverses fois les jours que lesdicts commediens ont representé la commedie la somme de quatre cens livres en sorte qu'il luy en reste encore deub la somme de deux cens livres, et à l'egard dudict Paulmier qu'il est prest et offre presentement d'affirmer que lesdictes sommes de dix-sept cens livres, d'une part, et trois cens livres contenus esdictes obligations dudict jour dix-sept decembre luy sont (...) lesdicts commediens et nommement damoiselle Magdelaine Bejard, Jean-Baptiste Pocquelin et Germain Clairain, presens, de recognoistre iceluy registre, laquelle somme de cinquante livres ledict Paulmier offre de desduire sur sesdicts gaiges et journées, suivant ladicte sentence, requerant ledict registre estre paraphé en tous les feuilletz d'iceluy par les notaires soubzsignez, consentant ledict Paulmier qu'en consequence du transport par luy faict audict sieur Bolot de la dicte somme de dix-sept cens livres, lesdicts commediens en vuident leurs mains en celle dudict Bolot. Sont aussy comparus ladicte damoiselle Magdelaine Bejart, Jean-Baptiste Pocquelin, Germain Clairain, tant pour eulx que pour leurs associez à la commedie qui ont dict que de verité ilz doibvent de reste audict Bolot de la premiere obligation, montant unze cens livres, deux cens livres tournoiz et pour les deux dernieres, l'une de dix-sept cens livres, l'autre de trois cens livres, ilz demeurent aussy d'accord d'en estre debiteurs, non envers ledict Bolot, mais envers ledict Paulmier, lequel se sert du nom dudict Bolot pour penser embarraser l'affaire en laquelle il n'est question que de recognoistre la verité, qui est que lesdictes deux sommes de dix-sept cens livres, d'une part, et trois cens livres, d'aultre, sont demeurées es mains dudict Paulmier lors de la passation d'icelles obligations, desquelles sommes ledict Paulmier leur doibt rendre compte, les ayant retenus pour les employer au payement de leurs debtes; c'est pourquoy en executant ladicte sentence qui a jugé ledict compte, ledict Paulmier a deub commancer par cotter les payemens qu'il a faictz desdictes sommes, en justiffier les quictances et veoir ce qui reste d'icelles entre ses mains; ce faict, ce qui se trouverra avoir esté par luy utillement et vallablement payé, lesdicts commediens luy en accorderont la desduction et consentiront que le surplus soit par luy retenu comme vray creancier desdictes obligations sur icelles sommes et ce qui se trouverra eatre par eulx deub de reste ilz offrent de le payer soit audict Bolot ou audict Paulmier en leur donnant terme d'un an (...) et quand aux journées demandées par ledict Paulmier,(..).
      Ce fut ainsy faict,(...) en l'estude dudict Gaultier, (...), le cinquiesme jour de mars, après midy, mil six cens quarante-cinq et ont signé:
      POMMIER BAULOT J. B. POQUELIN BOURET (notaire) M. BEIART G. CLERIN GAULTIER (notaire).
      Receu de M. Paulmier 20 sols.
      MC/ET/IX/400
      Madeleine Jurgens et Elisabeth Maxfield-Miller, Cent ans de recherches sur Molière, sur sa famille et sur les comédiens de sa troupe, Paris, Archives nationales, 1963, p. 268, notice n° XLIV (instrument de recherche imprimé dématérialisé, certaines notices sont plus détaillées dans la version intégrale accessible en ligne par la rubrique 'Autres instruments de recherche', voir contexte dans le Plan d’orientation général - Notaires de Paris, guides thématiques du Minutier).
      ou
      Catalogue de la Réserve du Minutier central.
      Madeleine Jurgens et Elisabeth Maxfield-Miller, Cent ans de recherches sur Molière, sur sa famille et sur les comédiens de sa troupe, Paris, Archives nationales, 1963, IV-860 p.
      compte; Molière (1622-1673); Baulot, Louis; Pommier, François
    - GUILLEMIN (François) valet de chambre du Roi § Obligation, 19 mai 1645; MC/ET/IX/400
      obligation; Guillemin, François
    - VALET de chambre du Roi GUILLEMIN (François) § Obligation, 19 mai 1645; MC/ET/IX/400
    - VALET de chambre de la Reine PIERRON (François) § Obligation, 19 mai 1645; MC/ET/IX/400
      obligation; Pierron, François
    - PIERRON (François) Tailleur et valet de chambre de la Reine § Obligation, 19 mai 1645; MC/ET/IX/400
    - Actes de comparution de Louis Baulot et François Pommier au sujet de l'obligation des comédiens de l'Illustre Théâtre., 20 mai 1645 - 24 mai 1645; MC/ET/IX/400
      Documents du Minutier central des notaires de Paris, Le théâtre professionnel à Paris, 1600-1649, étude par Alan Howe, documents analysés par Madeleine Jurgens et Alan Howe [457 actes], transcriptions par Andrée Chauleur et Pierre-Yves Louis, Paris, Archives nationales, 2000, notice n° 410 (instrument de recherche imprimé dématérialisé dont la version intégrale est accessible en ligne par la rubrique 'Autres instruments de recherche', voir contexte dans le Plan d’orientation général - Notaires de Paris, guides thématiques du Minutier).
      Transcription dans: Jurgens, (Madeleine) et Maxfield-Miller, (Elizabeth) 'Cent ans de recherches sur Molière, sur sa famille et sur les comédiens de sa troupe', Paris, Imprimerie nationale, 1963, p. 272-274.
      comparution; Baulot, Louis; Pommier, François; acteur
    - Actes de comparution de Louis Baulot et François Pommier., 20 mai - 24 mai 1645; MC/RS//379
      Déclaration par les créanciers Louis Baulot, écuyer, sieur d'Arigny, et François Pommier, bourgeois de Paris, selon laquelle les comédiens de l'Illustre-Théâtre ne se sont pas présentés à l'assignation qui leur avait été faite.
      Aujourd'huy, datte des presentes, est comparu par devant les notaires soubzsignez, Louis Bolot, escuyer, seigneur d'Arigny, demeurant à Paris rue et parroisse Saincte-Croix en la Cité, et François Paulmier, bourgeois de Paris, y demeurant rue de Montorgueil, parroisse Sainct-Eustache, lesquelz ont declaré qu'en executant la sentence de nosseigneurs des requestes du Pallais, rendue entre eulx et les commediens de l'Illustre Teatre du dix-neufiesme des presens mois et an, ilz ont faict donner assignation ausdicts commediens par exploict dudict jour dix-neuf du present mois à comparoir en l'estude de Gaultier, l'un des notaires soubzsignez ce jourd'huy, heure presente de deux heures de relevée, pour compter ensemblement des proffictz et emolumens pretendus receus par ledict Paulmier es entrées de la commedie sur le livre journal escript de la main d'aucuns desdicts commediens, que ledict Paulmier à cet effect apporte et presentement exibe, comme il a cy-devant et dès le cinquiesme mars dernier faict en la presence desdicts commediens qui ont iceluy recogneu par acte dudict jour cinquiesme mars dernier passé devant Bouret et Gaultier, l'un des notaires soubzsignez, dont est apparu ausdicts notaires, à laquelle assignation - lesdicts commediens - ne aultres pour eulx, ne sont venus ne comparus, et, apres avoir par lesdicts sieurs Bolot et Paulmier attendu depuis ladicte heure de deux heures jusques à cinq heures sonnées, iceulx Bolot et Paulmier ont requis acte de leur presente comparution et de la representation dudict livre journal, sentences, actes et aultres pieces concernant ladicte affaire, ce que lesdicts notaires leur ont octroyé et delivré le present pour leur servir ce que de raison.
      Ce fut faict et passé en l'estude dudict Gaultier cedict jour vingtiesme jour de may mil six cens quarante-cinq sur ladicte heure de cinq heures passées et ont signé:
      BAULOT POMMIER GAULTIER (notaire).
      Et le vingt-quatriesme jour dudict mois de may, deux heures de relevées, sont de rechef comparus lesdicts sieurs Bolot et Paulmier, denommez en l'acte cy-dessus, lesquelz ont dict et declaré qu'en continuant la susdicte assignation, ilz ont faict assigner à cedict jour, lieu et heure presente, lesdicts commediens de l'Illustre Theatre à l'effect que dessus - par exploict des vingt-troisiesme des present mois et an - ayant d'abondant apporté et representé le present livre journal, par lequel appart n'avoir esté receu par ledict Paulmier tant sur la somme de deux mil livres à luy deubz par lesdicts commediens, par obligations que sur ses gaiges et journées que la somme de cinquante livres et sur la somme de six cens livres deue audict Bolot par aultre obligation, la somme de quatre cens livres, en sorte que ladicte somme de deux mil livres est entierrement deue avecq la somme de cent quinze livres à laquelle montent les journées et gaiges deues audict Paulmier, ladicte somme de cinquante livres desduictes sur iceulx, oultre ladicte somme de deux cens livres restans desdictes six cens livres deubs audict sieur Bolot, à laquelle assignation lesdicts commediens ne sont comparus ny aultre pour eulx, pour quoy, après avoir attendu par lesdicts sieurs Bolot et Paulmier depuis ladicte heure de deux heures jusques à cinq sonnées, ont requis acte de leur comparution, dire et representation susdictes; à eux octroyé par lesdicts notaires, en l'estude dudict Gaultier, pour leur servir et valoir en temps et lieu ce que de raison, l'an mil six cens quarante-cinq ledict jour vingt-quatriesme may à cinq heures de relevée, et ont signé:
      BAULOT POURCEL (notaire) POMMIER GAULTIER (notaire)
      Madeleine Jurgens et Elisabeth Maxfield-Miller, Cent ans de recherches sur Molière, sur sa famille et sur les comédiens de sa troupe, Paris, Archives nationales, 1963, p. 272, notice n° XLVII (instrument de recherche imprimé dématérialisé, certaines notices sont plus détaillées dans la version intégrale accessible en ligne par la rubrique 'Autres instruments de recherche', voir contexte dans le Plan d’orientation général - Notaires de Paris, guides thématiques du Minutier).
      Molière (1622-1673); Baulot, Louis; Pommier, François; maître d'hôtel; acteur